# 处置子公司时，子公司长投减值准备转销

提问人：xiaoqingnian 时间：2017-02-10 18:10:06
@chenyiwei 请教陈版主，B是A的控股子公司，由于经营不善，以前年度A公司对B的长期股权投资全额计提了减值准备。 2016 年A公司处置了部分股权，对B公司长投由成本法转权益法，那么A公司处置部分股权时，相应的长期股权投资减值准备是按处置比例转销还是全额转销

回答人：chenyiwei
在A的个别报表层面，尚未处置的剩余股权对应的减值准备依然保留；在合并报表层面，因为是视同先处置全部股权再按公允价值购入剩余股权，所以随着原持有股权的全部处置，原先与该子公司相关的全部减值准备均予以转销。

提问人：xiaoqingnian 时间：2017-02-11 11:51:31
还有个问题，A公司处置B公司部分长投后应由成本法转权益法。在合并层面，合并投资收益=处置对价、剩余股权公允价值之和-按原持股比例计算应享受原子公司自购买日开始持续计算的净资产份额。请教陈版主，B公司作为A公司的自行设立的子公司（非购买），那么子公司B公司自购买日开始持续计算的净资产该如何取得，是处置日B公司的账面净资产，还是是处置日B公司的评估净资产？？

回答人：chenyiwei
帐面净资产。但要扣除截至处置日尚未实现的顺流内部交易损益。

提问人：夜之灵 时间：2017-06-30 16:36:49
我也有个差不多的问题，去年年底母公司报表全额计提了长期股权投资减值准备，然后合并报表冲回了，今年 6 月份 0 元处置了该子公司全部股权，那么合并层面怎么编制抵消分录呢？

回答人：chenyiwei
处置子公司当年合并报表的处理在本版面上已有很多讨论，请搜索。合并报表层面是可以将前期计入损益的超额亏损在处置当年转回计入损益的。